臺灣新竹地方法院民事裁定　　　　　100年度消債更更字第1號
聲　請　人　吳逸蘋
代　理　人　陳育騏
上列聲請人與相對人即債權人中國信託商業銀行股份有限公司等
間消費者債務清理更生事件，本院裁定如下：
    主  文
債務人吳逸蘋自中華民國一百年八月二十四日下午四時起開始更
生程序。
命司法事務官進行本件更生程序。
    理  由
一、按債務人對於金融機構因消費借貸、自用住宅借款、信用卡
    或現金卡契約而負債務，在聲請更生或清算前，應提出債權
    人清冊，以書面向最大債權金融機構請求協商債務清償方案
    ，並表明共同協商之意旨，消費者債務清理條例第151條第1
    項定有明文。次按債務人不能清償債務或有不能清償之虞者
    ，得依本條例所定更生或清算程序，清理其債務，消費者債
    務清理條例第3條定有明文。再按法院開始更生程序之裁定
    ，應載明其年、月、日、時，並即時發生效力，消費者債務
    清理條例第45條第1項定有明文。末按法院裁定開始更生或
    清算程序後，得命司法事務官進行更生或清算程序，必要時
    得選任律師、會計師或其他適當之自然人或法人一人為監督
    人或管理人，消費者債務清理條例第16條第1項定有明文。
二、本件聲請人即債務人主張：伊積欠中國信託商業銀行股份有
    限公司等多家金融機構、資產管理公司及個人信用貸款、信
    用卡等無擔保借款及互助會會款等債務約新台幣(下同)2,
    550,816元，債務人前曾申請與最大債權銀行為債務協商，
    因部分銀行將債權轉讓資產管理公司，部分銀行及資產管理
    公司強制執行扣押聲請人之薪資，致聲請人無法接受該銀行
    提出之條件，聲請人現每月薪資薪約2至3萬元，扣除家庭生
    活支出及扣薪，致聲請人無力清償所積欠之債務，聲請人復
    於100年4月發生車禍，須數月休養，更無力清償債務，聲請
    人目前無擔保或無優先權之債務總額未逾1,20 0萬元，復未
    經法院裁定開始清算程序或宣告破產，爰向本院聲請更生等
    語。
三、經查：(一)聲請人所主張之上開事實，業據提出聯徵中心綜合
    信用報告正本、債權人清冊、前置協商不成立通知書、財產
    及收入狀況說明書、薪資表、戶籍謄本、96至98年國稅局所
    得清單、財產歸屬資料清單、診斷證明書為證；(二)復查無聲
    請人即債務人有消費者債務清理條例第6條第3項、第8條或
    第46條各款所定駁回更生聲請之事由存在，則債務人聲請更
    生，應屬有據，爰裁定如主文第1項所示。又本件聲請人即
    債務人業經裁定開始更生程序，並裁定命司法事務官進行
    本件更生程序，如主文第2 項所示。
四、依首揭法條裁定如主文。
中    華    民    國   100    年    8     月    24    日
              民事第一庭    法      官  王銘勇
本裁定已於100年8月24日下午4時公告。
上為正本係照原本作成。
本件不得抗告。
中    華    民    國   100    年    8     月    24    日
                            書  記  官  王恬如